臺灣臺北地方法院刑事判決　　　　九十六年度訴字第七四二號
公　訴　人　臺灣臺北地方法院檢察署檢察官
被　　　告　甲○○
選任辯護人　蔡文玉律師
上列被告因誣告等案件，經檢察官提起公訴（九十五年度偵字第
二三五○二號），本院判決如下：
    主  文
甲○○意圖他人受刑事處分，向該管公務員誣告，處有期徒刑壹
年貳月，減為有期徒刑柒月。
其餘被訴部分無罪。
    事  實
一、緣丙○○因信用不佳，無法以其本人名義向銀行申請信用卡
    使用，遂與其在臺北市立民生國民中學（下稱民生國中）擔
    任技工之朋友甲○○商議，由甲○○親自或授權丙○○向銀
    行申請信用卡，並交由丙○○使用及支付信用卡款，嗣甲○○於八十九年一月間，將其向臺北國際商業銀行申請之卡號
    0000000000000000號之信用卡交與丙○○
    使用，並於該信用卡遺失後，於同年四月十日掛失後補發卡
    號0000000000000000號之信用卡，仍交由
    丙○○續用，又於同年九月間，授權丙○○代為填寫申請書
    ，並提供其身分證影本、戶籍謄本、民生國中薪資清單、臺
    北民生郵局存摺影本等資料作為申辦信用卡之用，嗣丙○○
    向聯邦商業銀行、荷蘭銀行申請信用卡，並分別取得卡號0
    000000000000000號、卡號0000000
    000000000號之信用卡使用，然於九十年四月間起
    ，丙○○因經濟轉趨拮据，無力清償信用卡款，前開銀行乃
    向甲○○催繳，甲○○明知上情，為免遭銀行追償，竟基於
    意圖丙○○受刑事處分之犯意，於同年七月五日下午五時許
    ，前往臺北市政府警察局松山分局三民派出所（下稱三民派
    出所）向警員謊稱：前揭信用卡係丙○○冒用其身分及證件
    所申請使用云云，向該管公務員誣告丙○○涉犯詐欺及偽造
    文書罪，案經臺北市政府警察局松山分局報請臺灣臺北地方
    法院檢察署檢察官偵查起訴，本院以九十二年度訴字第八一
    ○號（嗣改分案號為九十三年度訴緝字第二九號）分案審理
    ，甲○○為達前揭丙○○受刑事處分之目的，乃基於偽證之
    犯意，在該案於九十三年十二月八日本院審理時，就前揭信
    用卡是否係其親自或授權丙○○向銀行申請，並交由丙○○
    使用，此一對於案情有重要關係之事項，在供前經本院諭知
    具結義務及偽證處罰，並使之具結後虛偽陳述：伊並未將其
    所申請之臺北國際商業銀行信用卡交付丙○○使用，又聯邦
    商業銀行、荷蘭銀行之信用卡均係丙○○冒用其名義申請云
    云，嗣經本院九十三年度訴緝字第二九號案件審理後查悉上
    情。
二、案經臺灣臺北地方法院檢察署檢察官自動檢舉偵查起訴。
    理  由
壹、有罪部分：
一、訊據被告丙○○固坦承於上揭時、地，向三民派出所報案，
    及於本院九十三年度訴緝字第二九號偽造文書案件審理時具
    結作證，惟矢口否認有何誣告及偽證犯行，辯稱：伊雖有填
    寫申請書，向臺北國際商業銀行申辦信用卡，惟伊領取該信
    用卡後未曾使用即遺失，伊有辦理掛失但未申請補發，又伊
    所交付丙○○之國民身分證影本、戶籍謄本、民生國中薪資
    清單、臺北民生郵局存摺影本等文件，係丙○○向其索取供
    作保之用，伊不知丙○○持之冒用伊名義，向聯邦商業銀行
    及荷蘭銀行申請信用卡使用，伊係直至九十年間上開信用卡
    遭丙○○刷爆，接獲前開銀行之催繳通知，始知丙○○冒用
    其名義使用信用卡，伊在三民派出所申告之內容及於本院所
    為之證述並無虛偽不實云云。經查：
  (一)被告於本院審理時自承：臺北國際商業銀行之信用卡係伊親
    自辦理，該銀行並將信用卡寄到民生國中給伊等語（見本院
    九十六年度訴字第七四二號刑事卷第八十六頁），並有臺北
    國際商業銀行九十一年九月二十五日北商銀信用卡中心（九
    一）字第○一五七三號函檢附之信用卡申請書在卷可稽（見
    臺灣臺北地方法院檢察署九十年度偵字第二五三二五號偵查
    卷第八十頁至第八十一頁），是臺北國際商業銀行信用卡確
    為被告所親自申辦，要無疑義。
  (二)被告於本院審理時固供稱：伊領取臺北國際商業銀行信用卡
    後並未使用即遺失，伊有辦理掛失但未申請補發云云，惟：
    1.其於本院九十三年度訴緝字第二九號審理中則稱：伊申請
      臺北國際商業銀行之信用卡後，曾至新東陽股份有限公司
      （下稱新東陽公司）購物簽帳一次即告遺失，後來伊有申
      請停用，但丙○○又申請補發云云（見本院九十三年度訴
      緝字第二九號刑事卷第一二二頁），是被告就其領得臺北
      國際商業銀行信用卡後，有無刷卡消費一節，前後供述不
      一，已難盡信。
    2.況觀諸臺北國際商業銀行信用卡事業處九十三年十二月二
      十二日北商銀信用卡事業處（九三）字第○二四三四號函
      可知（見同上本院第二九號刑事卷第一六二頁至第一六三
      頁），被告所申辦之臺北國際商業銀行信用卡係於八十九
      年四月十日掛失後補發新卡續用，而該信用卡自開卡後第
      一筆消費時間係八十九年一月十四日，消費地點為新東陽
      公司，迄至該信用卡於同年四月十日掛失止，業已簽帳消
      費多達十九次，金額共計三萬八千零五十元，其間尚有二
      次繳款紀錄，金額合計五千零三十元，而該信用卡之帳單
      地址復未曾更改，均為臺北市○○區○○路五段五十二號
      九樓，此觀卷附臺北國際商業銀行九十一年九月二十五日
      北商銀信用卡中心（九一）字第○一五七三號函檢附之信
      用卡繳款通知書自明（見同上偵查卷第八十三頁至第八十
      六頁），又上址於八十九年至九十年間，為丙○○與其配
      偶乙○○之住所，此據證人乙○○證述在卷（見同上本院
      第二十九號刑事卷第八十一頁），衡情若非被告將該信用
      卡交付丙○○使用並支付信用卡款，焉有將其信用卡帳單
      寄至丙○○住處之理？又其發現該信用卡遺失，既知立即
      向臺北國際商業銀行信用卡辦理掛失，則其對於該信用卡
      有無遭人不法使用，理應會特別注意，詳細探詢，豈有於
      該信用卡於九十年三月遭刷爆而為銀行催繳之際，始知遭
      該信用卡遭人盜刷之理？此顯悖於常情。
    3.綜上，足認前揭臺北國際商業銀行信用卡確為被告申請後
      交付被告使用無誤。
  (三)被告雖供稱：前開聯邦商業銀行及荷蘭銀行之信用卡均係丙○○冒用伊名義申請，伊直至該等信用卡遭刷爆，經銀行通
    知催繳方知悉云云，然：
    1.依卷附聯邦商業銀行及荷蘭銀行信用卡申請書觀之（見同
      上第二五三二五號偵查卷第七十三頁、第十七頁），其上
      所載申請人即被告之工作地點及聯絡電話，均與被告自承
      為其親筆所書之臺北國際商業銀行信用卡職業欄所載之資
      料一致，而荷蘭銀行信用卡申請書上所載之住宅電話號碼
      00000000號，更與被告於九十六年二月八日至臺
      灣臺北地方法院檢察署應訊時自書之家中聯絡電話號碼相
      同（見臺灣臺北地方法院檢察署九十五年偵字第二三五○
      二號偵查卷第六頁），果如被告所言，該聯邦商業銀行及
      荷蘭銀行信用卡係遭丙○○冒名申請，則丙○○豈有明知
      銀行會撥打電話向申請人即被告徵信之情況下，猶填寫被
      告真實之聯絡電話，而不畏遭被告發覺之理？
    2.證人即丙○○之配偶乙○○於本院審理時亦結證：電話號
      碼00000000號，是明湖國中合作社的電話，是我
      與丙○○自己申請，在合作社使用之電話，八十九年間，
      被告及丙○○曾到我工作之明湖國中合作社找我，說他們
      要申辦信用卡，拜託我幫忙接聽銀行打來找被告之電話，
      他們要求我以被告配偶之身分回應，我說不行，後來銀行
      有打電話來找被告，我就說被告不在，銀行問我是否有這
      個人，我說有，但並未向銀行表明我的身分，他們好像辦
      了好幾件，我在臺北市○○區○○路五段五十二號九樓住
      處曾收過銀行寄給被告之信件長達數月，我均將之置於屏
      風處，丙○○回來就會帶走等語（見同上本院第七四二號
      刑事卷第八十一頁至第八十三頁），核與荷蘭銀行信用卡
      申請書上記載之聯絡人為表姊乙○○、配偶林淑薰，聯絡
      電話號碼皆為00000000等情一致。
    3.且依荷蘭銀行九十一年十二月十二日九十一年度荷法函催
      字第三八三號函所檢附之信用卡帳單（見同上第二五三二
      五號偵查卷第一一三頁至第一二一頁）所載之信用卡帳單
      地址，均係寄至被告任職之民生國中，收件人之姓名亦均
      為被告，果若該信用卡係遭人冒名申請，被告焉有收受該
      信用卡帳單長達近半年，均未向荷蘭銀行反應之理？
    4.再者，聯邦商業銀行及荷蘭銀行信用卡申請書所附之身分
      證影本、戶籍謄本、民生國中薪資清單、臺北民生郵局存
      摺影本等資料，均為被告交付丙○○，業據被告坦認在卷
      （見同上本院第七四二號刑事卷第十八頁反面），被告雖
      辯稱該等資料係丙○○要求伊提供作保核對資料使用，然
      該等資料或為個人基本資料，或為個人財力之證明，均屬
      重要文件，且被告擔任證人乙○○之連帶保證人，向國泰
      世華銀行借款之時間為八十八年八月三十一日，此有民事
      支付命令聲請狀、臺灣板橋地方法院九十年度促字第三七
      八六○號支付命令、臺灣板橋地方法院九十年度訴字第二
      二二二號民事判決在卷可稽（見同上第二五三二五號偵查
      卷第五十三頁至第五十七頁），被告既業已提供民生國中
      八十八年七月二十二日生人字第八八○四五號服務證明書
      、民生國中八十八年一月、七月之薪資清單為證明文件，
      此有國泰世華商業銀行傳真資料、國泰世華商業銀行中和
      分行九十三年十二月十七日（九三）國世中和字第二三二
      號函檢附之在職證明書在卷可佐（見同上本院第二九號刑
      事卷第一四三頁第一四五頁、第一五八頁至第一五九頁）
      ，若非被告所交付之前開身分證影本、戶籍謄本、民生國
      中薪資清單、臺北民生郵局存摺影本等資料係供丙○○申
      請信用卡之用，焉須一再交付？
    5.參互上情，足證丙○○係經被告授權始以被告名義申請上
      揭聯邦商業銀行、荷蘭銀行信用卡使用無訛。
  (四)被告既明知前揭臺北國際商業銀行、聯邦商業銀行及荷蘭銀
    行之信用卡，係由其親自或授權丙○○辦理，並交由丙○○
    使用，猶於九十年七月五日下午五時許，前往三民派出所向
    警員謊稱：前揭信用卡係丙○○冒用其身分及證件所申請使
    用云云，又於該案在九十三年十二月八日本院九十三年度訴
    緝字第二九號案件審理時，就前揭信用卡是否係其親自或授
    權丙○○向銀行申請，並交由丙○○使用，此一對於案情有
    重要關係之事項，在供前經本院諭知具結義務及偽證處罰，
    並使之具結後陳述：伊並未將其所申請之臺北國際商業銀行
    信用卡交付丙○○使用，又聯邦商業銀行、荷蘭銀行之信用
    卡均係丙○○冒用其名義申請云云，有結文附卷足憑（見同
    上第二九號刑事卷第一三六頁），顯係違反事實而為之虛偽
    陳述，其有誣告及偽證之主觀犯意及行為，至為明灼。
  (五)綜上所述，被告前揭所辯，顯係卸責之詞，不足採信。本案
    事證明確，被告誣告及偽證犯行，洵堪認定，應依法論科。
  (六)至於辯護人聲請向中國信託商業銀行調取被告持有該行卡號
    0000000000000000號之信用卡申辦資料，
    欲證明該信用卡係被告自行申請及使用，帳單均寄至被告任
    職之民生國中，另聲請向遠傳電信股份有限公司調取以被告
    名義申辦門號0000000000、000000000
    0、0000000000、0000000000號之申
    辦資料，惟被告自己有無申辦信用卡使用，與被告是否授權
    丙○○使用信用卡無必然關聯，又被告是否遭人冒名申請上
    開行動電話門號，亦與爭點無涉，且本案事證已明，本院認
    無再予調查之必要，附此敘明。
二、論罪科刑：
  (一)被告行為後，刑法部分條文業於九十四年一月七日修正，同
    年二月二日公布，並於九十五年七月一日施行，修正後即現
    行刑法第二條第一項規定：「行為後法律有變更者，適用行
    為時之法律，但行為後之法律有利於行為人者，適用最有利
    於行為人之法律。」上開規定乃與刑法第一條罪刑法定主義
    契合，而貫徹法律禁止溯及既往原則，係規範行為後法律變
    更所生新舊法律比較適用之準據法，是刑法第二條本身雖經
    修正，但刑法第二條既屬適用法律之準據法，本身尚無比較
    新舊法之問題，應一律適用裁判時即修正後刑法第二條規定
    以決定適用之刑罰法律，合先敘明。而有關新舊法之比較，
    應就罪刑有關之共犯、連續犯、牽連犯加重等暨其他法定加
    減原因（如身分加減）與加減例等一切情形，綜其全部罪刑
    之結果而為比較（最高法院九十五年第八次刑事庭會議決議
    參照）。經查：
    1.刑法第五十五條關於牽連犯之規定，於修正後業已刪除，
      本案被告誣告及偽證之行為，於修正前應依牽連犯之規定
      論以一罪，依新法則應予分論併罰，經比較新舊法結果，
      認適用新法對被告並無較為有利。
    2.綜上條文修正前、後之比較，自應適用被告行為時之法律
      ，對被告較為有利。
  (二)按刑法上之偽證罪，為形式犯，不以結果之發生為要件，證
    人於供前或供後具結而就案情有重要關係事項，故為虛偽陳
    述，其犯罪即成立，而該罪所謂於案情有重要關係之事項，
    則指該事項之有無，足以影響於裁判之結果者而言，至於其
    虛偽陳述，法院已否採為裁判或檢察官據為處分之基礎，或
    有無採為基礎之可能，皆於偽證罪之成立無影響（最高法院
    七十一年臺上字第八一二七號、八十四年臺上字第三九四九
    號判例參照），是被告於九十三年十二月八日本院九十三年
    度訴緝字第二九號案件審理時，就前揭信用卡是否係其親自
    或同意丙○○向銀行申請，並授權丙○○使用，此一對於案
    情有重要關係之事項所為之虛偽陳述，縱使未經本院於審理
    上開案件時採信，依上開判例意旨，亦無礙偽證罪之成立。
    核被告所為，係犯刑法第一百六十九條第一項誣告罪，及刑
    法第一百六十八條偽證罪。其所犯上開偽證罪，係為達其使
    丙○○受刑事處罰之目的，與所犯誣告罪間，有方法結果之
    牽連關係，應依修正前刑法第五十五條之規定，從罪質較重
    之刑法第一百六十九條第一項之誣告罪論處。爰審酌被告為
    避免遭銀行追償，明知前揭信用卡係其親自或授權丙○○向
    銀行申請，並交由丙○○使用，竟向三民派出所警員虛偽申
    告丙○○犯罪，復於本院為證人作證時，就案情重要事項為
    虛偽證言，已對國家司法審判產生重大危害，並妨害司法正
    義之實現，且其犯後猶飾詞圖卸，毫無悔意，兼衡其品行、
    生活狀況、智識程度等一切情狀，量處如主文所示之刑。又
    被告犯罪之時間，係在九十六年四月二十四日以前，復無其
    他不合中華民國九十六年罪犯減刑條例所定不得減刑之情形
    ，應依同條例第二條第一項第三款之規定，減為如主文所示
    之刑。
貳、無罪部分：
一、公訴意旨另以：被告明知其友人丙○○因信用不佳，無法以
    其本人名義向銀行申請信用卡獲准，竟與丙○○基於意圖為
    自己不法所有之概括犯意聯絡，決由被告出面向銀行申請信
    用卡，再於銀行核准發卡交予被告後，被告再將信用卡交付
    丙○○使用，信用卡消費款項則由丙○○支付。二人達成上
    開協議後，即先於八十九年一月間某日，由被告在不詳處所
    填寫臺北國際商業銀行信用卡申請書，並檢具渠本人所有之
    國民身分證影本、民生國中八十九年一月份薪資清單等資料
    後，向臺北國際商業銀行東湖分行申請信用卡使用，該銀行
    不疑有他，認被告本人欲申請信用卡使用消費並繳付款項，
    陷於錯誤而按被告之信用等級徵信並核發ＶＩＳＡ信用卡正
    卡予被告，被告取得該卡後，即陪同丙○○至如附表編號一
    所示之時、地簽帳消費購買物品，並將該信用卡交付丙○○
    ，由丙○○在該信用卡背面簽署「ＭＫ」之署押後，即將該
    信用卡交付特約商店內不知情之成年售貨員，致該成年售貨
    員陷於錯誤，誤信其為被告本人，遂同意丙○○以該信用卡
    刷卡簽帳消費，並於丙○○在簽帳單上簽署署押完成簽帳手
    續後，交付丙○○所購買之財物；丙○○再持該臺北國際商
    業銀行信用卡於如附表編號二至三十所示之時間、地點連續
    簽帳消費購買商品，致特約商店內不知情之成年售貨員均陷
    於錯誤，誤信其為被告本人，遂同意丙○○以該信用卡刷卡
    簽帳消費，並於丙○○在簽帳單上簽署署押完成簽帳手續後
    ，交付丙○○所購買之財物，上開特約商店並據該等簽帳單
    向臺北國際商業銀行請領簽帳款項，臺北國際商業銀行因誤
    認該卡確為被告本人簽帳消費，遂依各該次消費金額交付款
    項給該等特約商店。丙○○、被告二人復承前意圖為自己不
    法所有及基於利用自動付款設備詐欺之概括犯意聯絡，於八
    十九年九月間某日，由被告在不詳處所親自或委由他人代為
    填寫聯邦銀行德安生活百貨信用卡申請書，並授權丙○○代
    為填寫荷蘭銀行信用卡申請書，填畢後，旋檢具被告之國民
    身分證影本、勞工保險卡影本、民生國中薪資清單、郵政存
    簿儲金簿影本及戶籍謄本等資料後向聯邦商業銀行、荷蘭銀
    行申請信用卡使用，該二銀行均不知有偽，誤以被告本人欲
    申請信用卡使用消費並繳付款項，陷於錯誤而按被告之信用
    等級徵信並核發ＶＩＳＡ信用卡正卡予被告，被告取得該二
    張信用卡後，旋將該二張信用卡交予丙○○，丙○○取得該
    二張信用卡後，即在該等信用卡背面簽署「ＭＫ」之署押，
    於如附表編號三十一至六十七所示之時間，或至銀行自動櫃
    員機即自動付款設備前，插入該信用卡，鍵入密碼及金額預
    借現金，使各該銀行所設自動付款設備辨識系統陷於錯誤，
    誤認其係有正當權源持卡人，連續以該不正方法由該等自動
    付款設備取得屬於各該付款銀行之現金；或前往特約商店連
    續簽帳消費購買商品，該等特約商店內不知情之成年售貨員
    均不知有偽，陷於錯誤，誤信其為被告本人，遂同意丙○○
    以各該信用卡刷卡簽帳消費，並於丙○○在簽帳單上簽署署
    押完成簽帳手續後，交付丙○○所購買之財物，上開特約商
    店再據該等簽帳單、預借現金之付款銀行再依丙○○預借現
    金之金額，分別向聯邦商業銀行、荷蘭銀行請領款項，聯邦
    商業銀行、荷蘭銀行因誤認該卡確為被告本人簽帳消費及預
    借現金，遂依各該金額交付款項給該等特約商店或預借現金
    之付款銀行。因認被告涉犯刑法第三百三十九條第一項詐欺
    取財罪嫌、刑法第三百三十九條之二第一項利用自動付款設
    備詐欺取財罪嫌云云。
二、按犯罪事實應依證據認定之，無證據不得認定犯罪事實，又
    不能證明被告犯罪者，應諭知無罪之判決，刑事訴訟法第一
    百五十四條第二項、第三百零一條第一項分別定有明文。次
    按刑法第三百三十九條詐欺罪之成立，須以行為人意圖為自
    己或他人不法所有，施用詐術而使被害人陷於錯誤為成立要
    件。所謂以詐術使人交付，必須被詐欺人因其詐術而陷於錯
    誤，若其所用方法不能認為詐術，亦不致使人陷於錯誤，即
    不構成該罪（最高法院四十六年臺上字第二六○號判例參照
    ）。
三、公訴人認被告涉有詐欺取財、利用自動付款設備詐欺取財之
    犯行，無非係以丙○○之供述、證人乙○○之證述、臺北國
    際商業銀行、聯邦商業銀行、荷蘭銀行函覆暨檢附之信用卡
    申請書、申請信用卡之相關資料，為其主要論據。訊據被告
    堅詞否認有何詐欺取財、利用自動付款設備詐欺取財犯行，
    辯稱：前開信用卡款均係丙○○所為之消費及預借現金等語
    。
四、經查：
  (一)按被告以外之人於審判外向法官所為之陳述，得為證據，刑
    事訴訟法第一百五十九條之一第一項定有明文。證人乙○○
    就本案業於本院九十三年度訴緝字第二九號偽造文書案件到
    庭作證，並經具結，有結文附卷可稽（見同上本院第二九號
    刑事卷第一五七頁），其任意陳述之信用性已受確定之保障
    ，其於前開案件所為之證詞，自有證據能力。
  (二)前揭臺北國際商業銀行、聯邦商業銀行及荷蘭銀行之信用卡
    ，係由被告親自或授權丙○○辦理，並交由丙○○使用及支
    付信用卡款，業如前述，而該等信用卡既為被告親自或授權
    丙○○代為申請，足見被告本有申請上開信用卡之意，且被
    告所提供予發卡銀行審核之資料均屬真實，上開發卡銀行亦
    係依被告之財力及信用等級加以徵信後據以核發信用卡，自
    難認被告有何詐術之行使，又前開信用卡既為被告授權丙○○使用，則丙○○持之簽帳消費及預借現金即非使用詐術，
    交付財物之特約商店及自動付款設備，亦無陷於錯誤之可言
    。
  (三)又丙○○於八十九年、九十年間之經濟狀況尚可，直至九十
    年間丙○○與乙○○離婚後，經濟才出狀況等情，業據乙○○結證在卷（見同上本院第二九號刑事卷第一五二頁），佐
    以前揭臺北國際商業銀行信用卡繳款通知書（見同上第二五
    三二五號偵查卷第八十三頁至第九十九頁），確於八十九年
    二月二十四日、同年三月二十一日、同年四月二十八日、同
    年五月二十二日、同年七月五日、同年八月一日、同年月三
    十一日、同年十月三日、同年月三十日、同年十一月九日、
    九十年一月五日、同年三月十六日，各繳款一千一百八十八
    元、三千八百四十二元、二千一百零七元、二千八百二十五
    元、一千七百三十八元、二千一百六十二元、一千五百五十
    四元、二千元、一萬五千元、一千九百元、一千七百九十六
    元、二千四百二十六元；復觀之前開聯邦商業銀行信用卡歷
    史帳單（見同上第二五三二五號偵查卷第十五頁），於八十
    九年十二月十六日繳款四千七百元；再依卷附荷蘭銀行月結
    單（見同上第二五三二五號偵查卷第一一三頁至第一二一頁
    ），於八十九年十月三十日、同年十二月二十二日、九十年
    一月八日、同年月十五日、同年三月三十日，分別繳款一千
    元、六千六百十元、七千元、六千元、六千七百元，足徵丙○○使用該等信用卡，確有持續繳款，被告及丙○○既無自
    始申請使用該等信用卡即有不予付款之意，則被告主觀上並
    無為自己或他人不法所有之意圖至明。縱被告違反信用卡約
    定條款，將信用卡交付丙○○使用，嗣丙○○並因經濟轉趨
    拮据而未如期清償信用卡款，然此為民事責任問題，尚難以
    詐欺取財、利用自動付款設備詐欺取財罪相繩。
  (四)綜上所述，公訴人所提證據及指出證明之方法，無從說服本
    院形成被告所涉詐欺取財、利用自動付款設備詐欺取犯行有
    罪之心證，此外，復查無其他積極證據足資認定被告涉有公
    訴人所指之上開犯行，既不能證明被告犯罪，參諸首揭說明
    ，自應為無罪之諭知。
據上論斷，應依刑事訴訟法第二百九十九條第一項前段、第三百
零一條第一項，刑法第二條第一項前段、第一百六十八條、第一
百六十九條第一項，修正前刑法第五十五條，中華民國九十六年
罪犯減刑條例第二條第一項第三款、第七條，判決如主文。
本案經檢察官戴文亮到庭執行職務
中　　華　　民　　國　九十六　年　　八　  月　  一    日
　                        臺灣臺灣地方法院刑事第十四庭
                              審判長法  官  宋松璟
                                    法  官  劉煌基
                                    法  官  孫萍萍
以上正本證明與原本無異。
如不服本判決，應於判決送達後十日內，向本院提出上訴狀。
                                    書記官  張汝琪
中　　華　　民　　國　九十六　年　　八　  月　  一    日
附錄本案論罪科刑法條：
刑法第一百六十八條
於執行審判職務之公署審判時或於檢察官偵查時，證人、鑑定人
、通譯於案情有重要關係之事項，供前或供後具結，而為虛偽陳
述者，處七年以下有期徒刑。
刑法第一百六十九條
意圖他人受刑事或懲戒處分，向該管公務員誣告者，處七年以下
有期徒刑。
意圖他人受刑事或懲戒處分，而偽造、變造證據，或使用偽造、
變造之證據者，亦同。
附表：
┌──┬────┬─────┬───────┬────┐
│編號│時間（消│地點（消費│消費金額（新臺│發卡銀行│
│    │費日期）│特約商店）│幣）          │        │
├──┼────┼─────┼───────┼────┤
│1   │89.01.14│新東陽股份│1,787         │臺北國際│
│    │        │有限公司  │              │商業銀行│
├──┼────┼─────┼───────┤（依繳款│
│2   │89.01.23│UNI AIRWAY│9,816         │通知書所│
│    │        │S CROP -TA│              │載之消費│
│    │        │IPAI      │              │日期順序│
│    │        │          │              │排列）  │
├──┼────┼─────┼───────┤        │
│3   │89.01.24│全日青超級│1,727         │        │
│    │        │市場股份有│              │        │
│    │        │限公司    │              │        │
├──┼────┼─────┼───────┤        │
│4   │89.01.28│同上      │894           │        │
├──┼────┼─────┼───────┤        │
│5   │89.01.15│陽光語寢具│4,500         │        │
│    │        │行        │              │        │
├──┼────┼─────┼───────┤        │
│6   │89.01.15│新東陽股份│824           │        │
│    │        │有限公司  │              │        │
├──┼────┼─────┼───────┤        │
│7   │89.01.15│波城餐廳有│1,900         │        │
│    │        │限公司    │              │        │
├──┼────┼─────┼───────┤        │
│8   │89.01.15│育冠企業股│917           │        │
│    │        │份有限公司│              │        │
├──┼────┼─────┼───────┤        │
│9   │89.01.22│波城餐廳有│1,400         │        │
│    │        │限公司    │              │        │
├──┼────┼─────┼───────┤        │
│10  │89.01.19│CAPITAL HO│4,800         │        │
│    │        │TEL       │              │        │
├──┼────┼─────┼───────┤        │
│11  │89.01.31│同上      │480           │        │
├──┼────┼─────┼───────┤        │
│12  │89.02.03│元上股份有│390           │        │
│    │        │限公司    │              │        │
├──┼────┼─────┼───────┤        │
│13  │89.02.03│同上      │1,180         │        │
├──┼────┼─────┼───────┤        │
│14  │89.02.23│吸引力綜合│1,200         │        │
│    │        │百貨股份有│              │        │
│    │        │限公司    │              │        │
├──┼────┼─────┼───────┤        │
│15  │89.02.23│同上      │2,304         │        │
├──┼────┼─────┼───────┤        │
│16  │89.02.29│全日青超級│448           │        │
│    │        │市場股份有│              │        │
│    │        │限公司    │              │        │
├──┼────┼─────┼───────┤        │
│17  │89.03.06│育冠企業股│683           │        │
│    │        │份有限公司│              │        │
├──┼────┼─────┼───────┤        │
│18  │89.03.09│UNI AIRWAY│-4,908        │        │
│    │        │S CROP -FI│              │        │
│    │        │NANCE     │              │        │
├──┼────┼─────┼───────┤        │
│19  │89.03.23│波城餐廳有│2,800         │        │
│    │        │限公司    │              │        │
├──┼────┼─────┼───────┤        │
│20  │89.08.18│披披島泰式│1,232         │        │
│    │        │小館      │              │        │
├──┼────┼─────┼───────┤        │
│21  │89.08.18│CAPITAL HO│1,140         │        │
│    │        │TEL       │              │        │
├──┼────┼─────┼───────┤        │
│22  │89.08.20│海之星餐廳│5,200         │        │
├──┼────┼─────┼───────┤        │
│23  │89.09.06│同上      │3,500         │        │
├──┼────┼─────┼───────┤        │
│24  │89.09.18│通雲餐廳  │1,800         │        │
├──┼────┼─────┼───────┤        │
│25  │89.10.03│首都飯店有│1,340         │        │
│    │        │限公司    │              │        │
├──┼────┼─────┼───────┤        │
│26  │89.11.02│北都汽車股│2,886         │        │
│    │        │份有限公司│              │        │
├──┼────┼─────┼───────┤        │
│27  │89.11.02│和信電訊股│490           │        │
│    │        │份有限公司│              │        │
├──┼────┼─────┼───────┤        │
│28  │89.11.02│同上      │6,200         │        │
├──┼────┼─────┼───────┤        │
│29  │89.11.23│金紅金贊酒│2,000         │        │
│    │        │店        │              │        │
├──┼────┼─────┼───────┤        │
│30  │90.04.14│遠傳電信股│1,525         │        │
│    │        │份有限公司│              │        │
│    │        │GJ華納店  │              │        │
├──┼────┼─────┼───────┼────┤
│31  │89.09.21│中國信託商│30,000        │聯邦商業│
│    │        │業銀行（櫃│              │銀行（依│
│    │        │員機預借現│              │消費日期│
│    │        │金）      │              │順序排列│
├──┼────┼─────┼───────┤）      │
│32  │89.09.21│同上      │30,000        │        │
├──┼────┼─────┼───────┤        │
│33  │89.09.22│首都飯店有│2,140         │        │
│    │        │限公司    │              │        │
├──┼────┼─────┼───────┤        │
│34  │89.09.23│同上      │3,250         │        │
├──┼────┼─────┼───────┤        │
│35  │89.09.23│海之星餐廳│12,600        │        │
├──┼────┼─────┼───────┤        │
│36  │89.09.24│同上      │6,600         │        │
├──┼────┼─────┼───────┤        │
│37  │89.09.25│首都飯店有│5,650         │        │
│    │        │限公司    │              │        │
├──┼────┼─────┼───────┤        │
│38  │89.09.26│海之星餐廳│8,800         │        │
├──┼────┼─────┼───────┤        │
│39  │89.09.28│中國信託商│10,000        │        │
│    │        │業銀行內湖│              │        │
│    │        │分行（櫃員│              │        │
│    │        │機預借現金│              │        │
│    │        │）        │              │        │
├──┼────┼─────┼───────┤        │
│40  │89.09.29│金紅金贊酒│6,600         │        │
│    │        │店        │              │        │
├──┼────┼─────┼───────┤        │
│41  │89.09.29│首都飯店有│4,450         │        │
│    │        │限公司    │              │        │
├──┼────┼─────┼───────┤        │
│42  │89.09.30│金紅金贊酒│6,160         │        │
│    │        │店        │              │        │
├──┼────┼─────┼───────┤        │
│43  │89.10.01│大湖餐館成│640           │        │
│    │        │功店      │              │        │
├──┼────┼─────┼───────┤        │
│44  │89.10.09│中國信託商│2,000         │        │
│    │        │業銀行內湖│              │        │
│    │        │分行（櫃員│              │        │
│    │        │機預借現金│              │        │
│    │        │）        │              │        │
├──┼────┼─────┼───────┤        │
│45  │89.10.17│首都飯店有│1,320         │        │
│    │        │限公司    │              │        │
├──┼────┼─────┼───────┼────┤
│46  │89.10.05│萬客隆股份│2,937         │荷蘭銀行│
│    │        │有限公司內│              │（依消費│
│    │        │湖店      │              │日期順序│
├──┼────┼─────┼───────┤排列）  │
│47  │89.10.05│同上      │672           │        │
├──┼────┼─────┼───────┤        │
│48  │89.10.05│首都飯店有│7,400         │        │
│    │        │限公司    │              │        │
├──┼────┼─────┼───────┤        │
│49  │89.10.06│同上      │5,750         │        │
├──┼────┼─────┼───────┤        │
│50  │89.10.06│松青商業股│2,047         │        │
│    │        │份有限公司│              │        │
│    │        │大湖分公司│              │        │
├──┼────┼─────┼───────┤        │
│51  │89.10.07│金紅金贊酒│9,240         │        │
│    │        │店        │              │        │
├──┼────┼─────┼───────┤        │
│52  │89.10.09│首都飯店有│1,340         │        │
│    │        │限公司    │              │        │
├──┼────┼─────┼───────┤        │
│53  │89.10.09│新東京小吃│3,000         │        │
│    │        │店        │              │        │
├──┼────┼─────┼───────┤        │
│54  │89.10.10│名臨餐廳有│19,200        │        │
│    │        │限公司    │              │        │
├──┼────┼─────┼───────┤        │
│55  │89.10.12│松青商業股│649           │        │
│    │        │份有限公司│              │        │
│    │        │大湖分公司│              │        │
├──┼────┼─────┼───────┤        │
│56  │89.10.12│首都飯店有│2,020         │        │
│    │        │限公司    │              │        │
├──┼────┼─────┼───────┤        │
│57  │89.10.13│名臨餐廳有│9,600         │        │
│    │        │限公司    │              │        │
├──┼────┼─────┼───────┤        │
│58  │89.10.14│水都旅館股│1,531         │        │
│    │        │份有限公司│              │        │
├──┼────┼─────┼───────┤        │
│59  │89.10.14│中國信託商│10,000        │        │
│    │        │業銀行（櫃│              │        │
│    │        │員機預借現│              │        │
│    │        │金）      │              │        │
├──┼────┼─────┼───────┤        │
│60  │89.10.15│華南商業銀│6,000         │        │
│    │        │行（櫃員機│              │        │
│    │        │預借現金）│              │        │
├──┼────┼─────┼───────┤        │
│61  │89.10.15│名臨餐廳有│4,320         │        │
│    │        │限公司    │              │        │
├──┼────┼─────┼───────┤        │
│62  │89.10.16│金紅金贊酒│12,000        │        │
│    │        │店        │              │        │
├──┼────┼─────┼───────┤        │
│63  │89.10.17│萬客隆股份│1,747         │        │
│    │        │有限公司內│              │        │
│    │        │湖店      │              │        │
├──┼────┼─────┼───────┤        │
│64  │90.01.16│同上      │3,235         │        │
├──┼────┼─────┼───────┤        │
│65  │90.01.16│家福股份有│4,690         │        │
│    │        │限公司    │              │        │
├──┼────┼─────┼───────┤        │
│66  │90.01.16│萬客隆股份│5,748         │        │
│    │        │有限公司內│              │        │
│    │        │湖店      │              │        │
├──┼────┼─────┼───────┤        │
│67  │90.01.19│同上      │1,500         │        │
└──┴────┴─────┴───────┴────┘
